sv: Metod för fastsättning av benskydd: Elastiskt band; Slip-in; Fotögla; Med remmar; Kardborreband; Övrigt
pt-BR: Caneleira método de fixação: Elástico; De encaixe; Estribo; Com alça; Velcro; Outro
sl-SI: Način pritrjevanja ščitnika za piščali: Elastični trak; Vstavljanje; Streme; S trakom; Ježek; Drugo
ru: Способ крепления щитков на голень: Эластичная лента; Вставные; Со штрипками; На ремешках; Липучка; Другое
pt-PT: Método de fixação da caneleira: Banda elástica; De inserir; Estribo; Com tiras; Velcro; Outro
en: Shin guard attachment method: Elastic band; Slip-in; Stirrup; Strap-on; Velcro; Other
th: วิธีการติดตั้งสนับแข้ง: ยางยืด; แบบสอด; แบบเหยียบ; แบบสายรัด; ตีนตุ๊กแก; อื่นๆ
zh-CN: 护胫固定方式: 松紧带; 插入式; 踩脚式; 绑带式; 魔术贴; 其他
da: Fastgørelsesmetode for benskinne: Elastikbånd; Slip-in; Fodstrop; Strap-on; Velcro; Andet
ro-RO: Metoda de prindere a apărătorii de tibie: Bandă elastică; Prin alunecare; Baretă sub talpă; Prindere cu curele; Scai; Altele
pl: Metoda mocowania ochraniacza na goleń: Elastyczna opaska; Wsuwany; Strzemiączko; Na paski; Rzep; Inne
es: Método de fijación de las canilleras: Banda elástica; Deslizante; Estribo; Con correa; Velcro; Otro
cs: Způsob upevnění chrániče holení: Elastický pásek; Vkládací; Pásek přes chodidlo; Na pásky; Suchý zip; Jiné
fi: Säärisuojan kiinnitystapa: Kuminauha; Sujautettava; Jalustin; Hihnallinen; Tarrakiinnitys; Muu
vi: Phương pháp gắn miếng bảo vệ ống chân: Dây thun; Dạng trượt; Dạng đạp gót; Dạng quai đeo; Khóa dán Velcro; Khác
bg-BG: Метод за закрепване на протектор за пищял: Ластик; С нахлузване; Със стреме; С каишка; Велкро; Друго
lt-LT: Blauzdos apsaugos tvirtinimo būdas: Elastinė juosta; Įkišamas; Pėdos kilpa; Užsegamas dirželiais; Kibioji juosta („Velcro“); Kita
de: aBefestigungsmethode des Schienbeinschoners für Schienbeinschoner: Gummiband; Zum Hineinschlüpfen; Steg; Mit Riemen; Klettverschluss; Sonstige
hu: Sípcsontvédő rögzítési módja: Gumis pánt; Belebújós; Kengyeles; Pántos; Tépőzár; Egyéb
it: Metodo di fissaggio del parastinchi: Fascia elastica; A infilare; A staffa; A strappo; Velcro; Altro
nl: Scheenbeschermer bevestigingsmethode: Elastische band; Insteek; Voetbandje; Bandjes; Klittenband; Overig
el: Μέθοδος σύνδεσης επικαλαμίδων: Ελαστική ταινία; Φορετό (Slip-in); Αναβολέας; Με λουράκι; Velcro; Άλλο
tr: Dizlik sabitleme yöntemi: Elastik bant; Geçmeli; Üzengi; Kayışlı; Cırt cırtlı; Diğer
nb: Festemetode for leggbeskyttere: Elastisk bånd; Slipp-inn; Fotstropp; Med stropp; Borrelås; Annet
ko: 정강이 보호대 착용/부착 방법: 탄성 밴드; 슬립인; 스터럽; 스트랩온; 벨크로; 기타
hr-HR: Način pričvršćivanja štitnika za potkoljenicu: Elastična traka; Uticanje; Stremen; S remenom; Čičak; Drugo
fr: Mode de maintien du protège-tibia: Bande élastique; À enfiler; Sous-pied; À sangles; Velcro; Autre
ja: すね当て取付方式: 伸縮バンド; スリップイン; スターラップ; ストラップオン; ベルクロ; その他
zh-TW: 護脛固定方式: 鬆緊帶; 套入式; 馬鐙式; 綁帶式; 魔鬼氈; 其他
sk-SK: Spôsob uchytenia chráničov predkolenia: Elastický pás; Zasúvacie; Strmeňové; Na popruh; Suchý zips; Iné